【裁判字號】    90,交聲,891
【裁判日期】    901029
【裁判案由】    違反道路交通管理處罰條例聲明異議
【裁判全文】
臺灣臺北地方法院交通事件裁定              九十年度交聲字第八九一號
    異議人即
    受處分人    甲○○
右列受處分人因違反道路交通管理處罰條例案件，對於台北市交通事件裁決所中華民
國九十年八月二十九日所為之處分（原處分案號：北市裁三字第駕裁二二－一Ａ00
00000號），聲明異議，本院裁定如左：
    主      文
異議駁回。
    理      由
一、按汽車駕駛人停車時，有不依順行之方向，或不緊靠道路右側，或併排停車，或
    單行道不緊靠路邊停車者，處新台幣（下同）六百元以上一千二百元以下罰鍰，
    道路交通管理處罰條例第五十六條第一項第六款定有明文。
二、本件受處分人即異議人甲○○於民國九十年六月二十六日上午九時三十五分許，
    將車號Ｑ五－二八八二號自用小客車，併排停放在台北市○○路○段三一巷二－
    三號對面前，為台北市停車管理處交通助理員乙○○發現以拍照方式存證，並以
    受處分人有違反道路交通管理處罰條例第五十六條第一項第六款規定之行為逕行
    掣單舉發。嗣受處分人於舉發通知單上所載之應到案日期（即九十年八月三日）
    後之九十年八月六日始向原處分機關申訴，經原處分機關函請舉發機關調查結果
    ，仍認受處分人有上開違規行為，乃依道路交通管理處罰條例第五十六條第一項
    第六款規定於九十年八月二十九日裁處受處分人一千二百元之罰鍰。
三、本件經合法傳喚受處分人未到庭，依其聲明異議意旨略以：當時伊至旅館入住，
    停車靠邊未超過一分鐘，駕駛座旁尚有家人，車未熄火，交通警員根本不察，直
    接照相即走，完全不顧內有人之情況云云，然查：證人舉發交通助理員乙○○到
    庭證稱：受處分人在那邊停車，因為駕駛人不在駕駛座位上，伊就依照併排停車
    告發，雖引擎沒有關，但因伊要照相，照完相要開單，開完單還要將告發單夾在
    雨刷上，該車停車有超過三分鐘，事後才看到駕駛人回座，並沒有誣賴他等語，
    並庭呈違規照片一張在卷為憑；又因所謂「臨時停車」依道路交通管理處罰條例
    第三條第八款規定，指車輛臨時停止未滿三分鐘，並保持立即行駛之狀態，而「
    保持立即行駛之狀態」應為「保持能立即啟動行駛之狀態」此有交通部七十二年
    六月二日交路（七二）字第一一二八三號函釋在卷為憑，則於右開時間受處分人
    既已離開車輛，且停車時間超過三分鐘，無論引擎是否熄火，均無法保持能立即
    啟動行駛之狀態，自屬停車；再醫師往診及病患求診，在患家門前及醫院門口停
    車，倘係為避免因自己或他人生命、身體之緊急危難而出於不得已之行為，且能
    提供證明者，可免予處罰，交通部路政司六十二年五月二十八日路台字第三七七
    二０號函釋在卷可稽，受處分人僅至旅館入住，並非為自己或他人生命、身體之
    緊急危難而出於不得已之行為，尚難據此免罰；況依違規照片顯示，右開車輛確
    實係併排停車，則無論於右開時地，違規車輛內是否仍有人在場，均無礙於違規
    併排停車事實之成立。從而，受處分人所為辯稱，不足採信。本件事證明確，受
    處分人確實有併排停車之違規行為。原處分機關依道路交通管理處罰條例第五十
    六條第一項第六款規定裁處受處分人一千二百元之罰鍰，核無違誤，本件受處分
    人之異議為無理由，自駁回其異議。
據上論斷，應依道路交通案件處理辦法第十九條，裁定如主文。
中      華      民      國    九十      年      十      月    二十九    日
                                      臺灣臺北地方法院交通法庭
                                                法  官     李麗玲
右正本證明與原本無異。
如不服本裁定，應於裁定送達後五日內向本院提出抗告狀。
                                                書記官     江虹儀
中      華      民      國     九十    年      十      月     二十九    日


司法院資訊處製作；財團法人民間司法改革基金會備份。
